# **Anca Wolf**

## Full Stack Web Developer

#### Arnsberg, Germany

anca.m.wolf@gmail.com

ancawolf.github.io/anca-wolf-portfolio

github.com/AncaWolf

www.linkedin.com/in/anca-wolf

## WEB DEVELOPMENT KENNTNISE

#### **Backend**

- Node.IS
- Express
- JWT (Authentication and Authorization, JSON Web Tokens)

### **Frontend**

- HTML
- CSS/SCSS
- JavaScript
- React & React Native
- Angular
- jQuery
- Bootstrap
- Expo

## Tools, Databases Methodologies

- MongoDB
- Firestore
- AWS
- Netlify
- Postman
- Android Studio
- Scrum process (ORA)
- Test & Behavior-Driven-Development

#### **BILDUNG**

<u>CareerFoundry</u> | Full-Stack Web Development | 05/2023 – 05/2024

Penn Foster College | Industrial Electronics and Electrical Maintenance Technology | 12/2016 - 06/2022 | Associate's Degree

#### **SPRACHEN**

Deutsch Fortgeschrittene

Kenntnisse: mittleres Niveau

Englisch Sehr gute

Kenntnisse: Experten Niveau

Rumänisch (Muttersprache) Sehr gute Kenntnisse: Experten Niveau

### **PROFIL**

Zertifizierter Webentwickler mit Erfahrungen in Elektronik und Debugging und mehrjähriger Erfahrung aus der Automobil- und EMS-Branche. Kompetent in der Fehlersuche und im analytischen Denken, mit nachgewiesener Fähigkeit, komplexe Datenanalyseaufgaben schnell und zu vollster Zufriedenheit zu bewältigen. Erfahren in der Erstellung detaillierter Berichte aus umfangreichen Datensätzen, einschließlich Datenblättern mit bis zu drei Millionen Zeilen. Mit einer soliden Grundlage in HTML, CSS, JavaScript, SQL, NodeJS und React bin ich anpassungsfähig und bestrebt, in dynamischen Arbeitsumgebungen einen effektiven Beitrag zu leisten.

#### WEB DEVELOPMENT PROJEKTE

myFlix (Movie database and web app)

11/2023 - 02/2024

### CareerFoundry course project | MERN tech stack application

Entwicklung einer Webanwendung, die sowohl serverseitige als auch clientseitige Komponenten erfordert. Erstellung einer robuste Architektur mit dem MERN-Tech-Stack (MongoDB, Express.js, React.js, Node.js). Diese umfasst die Einrichtung einer REST-API, die Implementierung verschiedener Frameworks, der Entwurf von Datenbanken, die Integration der Geschäftslogik sowie die Gewährleistung robuster Authentifizierungs- und Datensicherheitsmaßnahmen.

## React Native Mobile Chat App

03/2024 - 04/2024

### CareerFoundry course project | React Native

Nachgewiesene Kenntnisse in den Programmierfähigkeiten React und React Native durch die Entwicklung einer Messaging-Anwendung für Mobiltelefone.

Implementierung einer benutzerfreundlichen Chat-Oberfläche sowie Funktionen, die es Benutzern ermöglichen, Bilder und ihren Standort nahtlos zu teilen.

#### **BERUFSERFAHRUNG**

09/2017 - 08/2022

&

### Labortechniker | AB Elektronik GmbH | Werne, NRW, Deutschland

Durchführung einer umfassenden Analyse von mehr als 10 Kundenreklamationen pro Woche hinsichtlich der Produktleistung, unter Anwendung eines systematischen Ansatzes, der visuelle Inspektion und Funktionstests umfasst. Einsatz von Testgeräten mit vordefinierten Parametern zur Bewertung der Produktfunktionalität. Zusätzliche manuelle Überprüfung der mechanischen Konformität durchgeführt. Bereitstellung detaillierter Einblicke in die Produktleistung, die dazu beitragen, Kundenanliegen schnell und effektiv zu bearbeiten und die allgemeine Kundenzufriedenheit zu verbessern.

06/2016 - 07/2017

# Labortechniker | TT Electronics Sensing and Control | Timisoara, Rumänien

Durchführung mechanischer und elektronischer Analysen von Kundenreklamationen. Funktionsprüfung zur Produktkonformität und -validierung.

11/2013 - 06/2016

## Debug Techniker | Flextronics Romania SRL | Timisoara, Rumänien

Bereitstellung technischer Unterstützung für die Ingenieurteams, die für die Einführung neuer Produktvarianten oder neuer Produktfamilien verantwortlich sind. Behebung von Probleme im Zusammenhang mit VoIP- (Voice over Internet Protocol) und TDM-Telefongeräten (Time Division Multiplexing), einschließlich PBX-Schnittstellenproblemen (Private Branch Exchange). Durch die erfolgreichen Debugging- und Fehlerbehebungsbemühungen wurden Ausfallzeiten minimiert, die die Produktivität der Produktionslinie optimiert und die Gesamtbetriebseffizienz verbessert.